---
title: "Analyse de données : Meteorite Landings"
author: "Jonathan Ferreira"
output: pdf_document
---

```{r, include=FALSE, results='hide', message=FALSE}
#install.packages("tidyverse")
#install.packages("ggplot2")
#install.packages("tmap")
#install.packages("hexbin")
#install.packages("tm")
#install.packages("gganimate")
#install.packages("gifski")
#install.packages("av")
#install.packages("gridExtra")
#install.packages("lubridate")
#install.packages("rvest")
#install.packages("jpeg")
```


```{r, include=FALSE, results='hide', message=FALSE}
library(tidyverse)
library(hexbin)
library(tmap)
library(ggplot2)
library(tm)
library(gganimate)
library(gifski)
library(av)
library(gridExtra)
library(lubridate)
library(rvest)
library(jpeg)
```

## Carte du monde avec météorites.

On commence par récuperer le jeu de données dans une variable qu'on nommera `didou`.

```{r, message=FALSE}
didou <- read_csv(
    "Meteorite.csv")

print(didou, width = Inf)
```

On cherche les valeurs absurdes dans les colonnes `reclat` et `reclong` représentants les coordonnées en lattitude et longitude, et on les remplace par des `NA`.

```{r, message=FALSE}
didou <- didou %>%
  mutate(reclat = ifelse(reclat > 90 | reclat < -90, NA, reclat)) %>%
  mutate(reclong = ifelse(reclong > 180 | reclong < -180, NA, reclong))
```

On vérifie qu'à chaque fois que la colonne `reclat` et la colonne `reclong` sont égales à `0`, la colonne `GeoLocalisation` est bien égale à `(0.0, 0.0)`.

```{r, message=FALSE}
#Ici on vérifie l'inverse
didou %>%
  filter(reclat == 0 & reclong == 0 & GeoLocation != "(0.0, 0.0)") %>%
  nrow()
```
On cherche maintenant à savoir combien de météorites sont répertoriées aux coordonnées `(0.0, 0.0)`.

```{r, message=FALSE}
nbrzero <- didou %>%
  filter(GeoLocation == "(0.0, 0.0)") %>%
  nrow()
```

On remarque que `r nbrzero` météorites sont répertoriées en `(0.0, 0.0)`. On cherche à vérifier si c'est la véritable coordonnées des météorites, sinon on remplacera par des `NA`. \
Le nom des météorites est défini par un lieu de découverte et un nombre s'il y a plusieurs météorites associées à un même lieu, grâce à la fonction `unique` et en ignorant les numéros, on peut donc faire ressortir les lieux où ces météorites ont été découvertes.

```{r, message=FALSE}
#didou <- didou %>%
#  filter(reclat == 0 & reclong == 0) %>%
#  summarize(where = unique(sub("[0-9]+", "", name))) %>% 
#  unique()

#OU

didou %>%
  filter(GeoLocation == "(0.0, 0.0)") %>%
  summarize(where = str_replace_all(name, "[:digit:]", "")) %>%
  unique()
```

On voit que ces lieux ne sont pas en (0.0, 0.0), donc on peut bien les remplacer par des `NA`.

```{r, results='hide', message=FALSE}
didou <- didou %>%
  mutate(reclat = ifelse(GeoLocation == "(0.0, 0.0)", NA, reclat)) %>%
  mutate(reclong = ifelse(GeoLocation == "(0.0, 0.0)", NA, reclong)) %>%
  mutate(GeoLocation = ifelse(GeoLocation == "(0.0, 0.0)", NA, GeoLocation))
```

On cherche maintenant à faire une représentation graphiques à partir des données récupérées. \

On importe une carte du monde afin d'y positionner les météorites.

```{r, results='hide', message=FALSE}
worldmap <- ggplot() +
  geom_polygon(data = map_data("world"), 
               mapping = aes(long, lat, group = group),
               fill = "white", colour = "grey") +
  xlab("Longitude") + ylab("Lattitude")
```

On marque les positions des météorites à l'aide d'un `geom_point`.

```{r, warning=FALSE}
worldmap +
  geom_point(data = didou, mapping = aes(x = reclong, y = reclat),
             colour = 'darkblue', size = 0.1) +
  labs(title = "Carte du monde avec météorites")
```

## Animation d'une carte du monde avec lieu d'impact des météorites dans le temps.

On va maintenant faire une animation dans le temps, des météorites dont on connait la date d'impact.

On remarque d'abord que le nom de colonne `mass (g)` posera problème, on renomme donc la colonne en `mass` et on rapellera l'unité dans les graphiques. \ 
Puis, on formate la colonne `year`, car le jour/mois et l'heure n'ont ici aucune valeur (toujours la même : 1er Janvier à 12AM, sauf erreur (ou cas spécifique ?)), On vérifiera aussi qu'il n'y a pas de valeurs absurdes (année plus grande que l'année en cours).

```{r}
colnames(didou)[5] <- "mass"

#On veut voir quels météorites n'ont pas été enregistré au 1er Janvier à 12AM
didou %>%
  filter(!str_detect(year, "01/01.+12:00:00 AM"))

didou <- didou %>%
  mutate(year = as.integer((year(mdy_hms(didou$year))))) %>%
  mutate(year = ifelse(year > as.numeric(format(Sys.Date(), "%Y")), NA, year))
```

On utilisera le poids `mass` de la météorite comme taille du point.\ 
On choisi aussi d'utiliser la composition de la météorite comme code couleur, il en existe 3 types : `Stony` `Irony` `Stony-Iron`. Dans la colonne `recclass`, uniquement le sous-type est donné, il en existe beaucoup trop pour que le graphique soit clair, on utilisera donc la fonction `mutate` pour créer une nouvelle colonne qui contient le type principal associé à chaque météorite.

```{r}
didou <- didou %>%
  mutate(colorclass = ifelse(grepl("Stone|CI|CM|CO|CV|CK|CR|CH|CB|H|L|LL|EH|EL|R|K|URE|BRA|
                                   ACA|LOD|WIN|ANG|AUB|EUC|DIO|HOW|MOON|SHE|NAK|CHA|OPX|Diogenite
                                   |Eucrite", recclass), "Stony", NA)) %>%
  mutate(colorclass = ifelse(grepl("Iron|IAB|IIICD|IC|IIAB|IIC|IID|IIE|IIIAB|IIIE|IIIF|IVA|
                                   IVB", recclass), "Irony", colorclass)) %>%
  mutate(colorclass = ifelse(grepl("Pallasite|MES|ES|PAL|PP", recclass), "Stony-Iron", colorclass))

print(didou, width = Inf)
```

 On se limitera de l'année 1900 à l'année 2015.

```{r, warning=FALSE, eval = FALSE}
didoufell <- didou %>%
  filter(fall == "Fell") %>%
  filter(year >= 1900)

mapanimated <- worldmap +
  geom_point(data = didoufell, mapping = aes(x = reclong, y = reclat, 
                                             size = mass,
                                             colour = colorclass)) +
  scale_size_binned(breaks = c(1e3, 1e4, 1e6, 1e7)) +
  transition_time(year) +
  labs(title = "Year: {frame_time}") +
  labs(colour = "Classification") +
  labs(size = "Mass in g") +
  shadow_mark(past = T, future=F, alpha=0.3)

animate(mapanimated
        #On peut "allonger" la vidéo en modifiant le paramètres `duration`,
        #qui représente la durée du gif en secondes
        #, duration = 15
        )

#Si on préfère avoir une vidéo, mais on peut rencontrer des problèmes avec
#des solutions différentes en fonction de l'OS ...
#animate(mapanimated, renderer = av_renderer())
```

```{r}
knitr::include_graphics("mapanimated.mp4")
```



## Histogrammes de proportions en fonction du statut et du poids des météorites.

On peut faire un histogramme pour évaluer la répartition des météorites en fonction leur statut `fall` et de leur poids `mass`. \ 
On écrira une fonction `funhist` pour simplifier le code. \ 
Ici, on fera deux histogrammes de proportions, allant de 0g à 10000g.

```{r}
funhist <- function(chr, a, b) {
  ggplot() +
    geom_histogram(data = didou %>% 
                     filter(fall == chr) %>% 
                     filter(mass >= a) %>% filter(mass <= b),
               mapping = aes(x = mass, y=..count../sum(..count..)),
               bins = 10, fill = ifelse(chr == "Found", "aquamarine1","cornflowerblue"),
               colour = "black") +
    labs(title = str_c(chr, " Only"),x = "grams", y = NULL)
}

grid.arrange(funhist("Found", 0, 10000), 
             funhist("Fell", 0, 10000), 
             ncol = 2, top = "Repartition en proportion, de 0g à 10000g")
```

On peut se demander si la répartition entre 1000g et 10000g est plus semblable, on va donc faire deux histogrammes en se limitant à ces valeurs.

```{r}
grid.arrange(funhist("Found", 1000, 10000), 
             funhist("Fell", 1000, 10000), 
             ncol = 2, top = "Repartition en proportion, de 1000g à 10000g")
```

## Repartition des météorites en fonction de leur classe et de leur poids.

On peut utiliser la fonction `geom_bin2d` du package `ggplot2` pour évaluer la répartition des météorites en fonction leur classe `colorclass` et de leur poids `mass`. \ 
On écrira une fonction `funbin` pour simplifier le code. \ 
Ici, on fera deux `geom_bin2d`, allant de 0g à 10000g.

```{r, warning=FALSE}
funbin <- function(chr, a, b) {
  ggplot() +
    geom_bin2d(data = didou %>% 
                 filter(colorclass == chr) %>% 
                 filter(mass >= a) %>% filter(mass <= b),
               mapping = aes(x = colorclass, y = mass)) +
    scale_y_log10() +
    labs(x = NULL, y = NULL)
}

grid.arrange(funbin("Stony", 0, 10000), 
             funbin("Irony", 0, 10000), 
             funbin("Stony-Iron", 0, 10000), 
             ncol = 3, top = "Repartition de 0g à 10000g")
```

## Rvest, affichage d'une photo de la météorite choisie, si disponible sur internet.


```{r}
DarkMagic <- function(id){
  url <- "http://encyclopedia-of-meteorites.com/"
  php <- "Meteorite?id="
  paste0(url, php, id, collapse = '')

  imgsrc <- read_html(paste0(url, php, id, collapse = '')) %>%
  html_node(xpath = '//*[(((count(preceding-sibling::*) + 1) = 4) and 
            parent::*)]//*[contains(concat( " ", @class, " " ), 
            concat( " ", "img-responsive", " " ))]') %>%
  html_attr('src')
  
  typ <- tail(str_split(imgsrc,"[.]")[[1]], 1)
  
  if(is.na(imgsrc)){
    print(str_c("Pas d'images de la météorite ", 
                didou$name[didou$id == id], 
                " (id : "
                , id, 
                ") dans l'encyclopédie des météorites. (encyclopedia-of-meteorites.com)"))
  }else{
    dwnld <- paste0(url, imgsrc, collapse = '')
    download.file(dwnld,str_c(id,'.',typ), mode = 'wb')

    knitr::include_graphics(str_c(id,'.',typ))
  }
}
```

```{r}
DarkMagic(42)
```

Affichage d'une photo de la météorite `r didou$name[didou$id == 16988]`, découverte (et dont la chute a été vue) en `r didou$year[didou$id == 16988]` au japon, aux coordonées : `r didou$GeoLocation[didou$id == 16988]`, et de catégorie `r didou$colorclass[didou$id == 16988]`.

```{r}
DarkMagic(16988)
```

Affichage d'une photo de la météorite `r didou$name[didou$id == 11890]` d'un poids de `r didou$mass[didou$id == 11890]`g, trouvée en `r didou$year[didou$id == 11890]` aux coordonées : `r didou$GeoLocation[didou$id == 11890]` (Namibie), et de catégorie `r didou$colorclass[didou$id == 11890]`.

```{r}
DarkMagic(11890)
```

Affichage d'une photo de la météorite `r didou$name[didou$id == 23510]` d'un poids de `r didou$mass[didou$id == 23510]`g, trouvée en `r didou$year[didou$id == 23510]` aux coordonées : `r didou$GeoLocation[didou$id == 23510]` (Russie), et de catégorie `r didou$colorclass[didou$id == 23510]`.

```{r}
DarkMagic(23510)
```

